【裁判字號】    95,訴,2735
【裁判日期】    951130
【裁判案由】    毒品危害防制條例
【裁判全文】
臺灣板橋地方法院刑事判決              95年度訴字第2735號
公  訴  人  臺灣板橋地方法院檢察署檢察官
被      告  甲○○
                    （現另案於臺灣桃園女子監獄執行）
上列被告因毒品危害防制條例案件，經檢察官提起公訴（95年度
毒偵字第5206號），本院依簡式審判程序判決如下：
    主  文
甲○○施用第一級毒品，累犯，處有期徒刑拾月。又施用第二級
毒品，累犯，處有期徒刑捌月。應執行有期徒刑壹年肆月。
    事  實
一、甲○○前因施用毒品案件，經本院以89年度毒聲字第5432號
    裁定送觀察、勒戒後，因認有繼續施用毒品之傾向，再經本
    院以89年度毒聲字第6092號裁定令入戒治處所施以強制戒治
    ，嗣因戒治成效良好，而經本院以90年度毒聲字第2462號裁
    定停止戒治，所餘戒治期間付保護管束，而於民國90年7 月
    10日停止戒治出所，並於同年10月23日戒治期滿執行完畢。
    此次施用毒品之犯行，則經本院以89年度重簡字第1573號刑
    事簡易判決判處有期徒刑四月，如易科罰金以銀元三百元折
    算一日確定，並於90年10月31日易科罰金執行完畢。甲○○
    復又因施用第一級毒品及第二級毒品案件，經臺灣士林地方
    法院以93年度訴緝字第41號刑事判決分別判處有期徒刑六月
    、四月，應執行有期徒刑九月，如易科罰金以銀元三百元折
    算一日確定，嗣於94年2 月25日易科罰金執行完畢（於本案
    中構成累犯）。惟甲○○再因施用第一級毒品、第二級毒品
    案件，經臺灣士林地方法院以95年度訴字第406 號刑事判決
    分別判處有期徒刑八月、六月，應執行有期徒刑一年確定（
    此部分案件現仍執行中）。
二、詎甲○○仍不知悔改，於上開有期徒刑及強制戒治執行完畢
    後五年內，復基於施用第一級毒品海洛因（下稱海洛因）之
    犯意，於95年7 月24日凌晨某時，在其位於臺北縣蘆洲市○
    ○路192 號3 樓住處，以將海洛因粉末摻水稀釋後，再以注
    射針筒注入手臂之方式，非法施用海洛因一次；又基於施用
    第二級毒品安非他命（下稱安非他命）之犯意，於95年7 月
    22日，在上開住處以將安非他命粉末置於玻璃球管吸食器內
    ，再以火置於其下方燒烤使安非他命產生煙霧而加以吸用之
    方式，非法施用安非他命一次。嗣於95年7 月24日上午10時
    許，為警在上址查獲，經警採其尿液送驗後呈鴉片類及安非
    他命類陽性反應，而悉上情。
三、案經臺北縣政府警察局蘆洲分局報請臺灣板橋地方法院檢察
    署檢察官偵查起訴。
    理  由
一、本件被告甲○○所犯係死刑、無期徒刑、最輕本刑為三年以
    上有期徒刑以外之罪，其於準備程序中就被訴事實為有罪之
    陳述，經法官告知簡式審判程序之旨，並聽取公訴人及被告
    之意見後，本院業已於95年10月11日依刑事訴訟法第273 條
    之1 第1 項之規定，合議裁定由受命法官獨任進行簡式審判
    程序，合先敘明。
二、前揭事實業據被告於本院審理中供承不諱，而其於上開時、
    地為警查獲後所採集之尿液，經送臺灣檢驗科技股份有限公
    司以EIA 酵素免疫分析法初步檢驗，再以GC/MS 氣相層析質
    譜儀法確認檢驗結果，確呈鴉片類（嗎啡）及安非他命類陽
    性反應乙節，亦有該公司95年8 月10日編號CH/2006/71421
    號濫用藥物尿液檢驗報告及查獲毒品危害防制條例案涉嫌人
    尿液檢體編號對照表各一紙附卷可稽，被告之自白既有上開
    證據足資補強，應堪信為真實。據此，本案事證明確，被告
    犯行堪以認定。
三、又被告前因施用毒品案件，經本院以89年度毒聲字第5432號
    裁定送觀察、勒戒後，因認有繼續施用毒品之傾向，再經本
    院以89年度毒聲字第6092號裁定令入戒治處所施以強制戒治
    ，嗣因戒治成效良好，而經本院以90年度毒聲字第2462號裁
    定停止戒治，所餘戒治期間付保護管束，而於90年7 月10日
    停止戒治出所，並於同年10月23日戒治期滿執行完畢等情，
    有臺灣高等法院被告前案紀錄表各一份在卷可參，其再犯本
    件施用第一級、第二級毒品之罪，係於強制戒治執行完畢後
    ，五年內再犯該條例第10條第1 項、第2 項之罪，依毒品危
    害防制條例第23條第2 項規定，應逕予論罪科刑。
四、論罪科刑部分：
  (一)按海洛因、安非他命分別係毒品危害防制條例第2 條第2 項
    第1 款、第2 款所定之第一級、第二級毒品，故核被告所為
    ，係犯上開條例第10條第1 項之施用第一級毒品罪及同條第
    2 項之施用第二級毒品罪。被告為施用第一級毒品海洛因、
    第二級毒品安非他命而持有之行為，均為其施用之高度行為
    所吸收而不另論罪。又其所犯上開二罪間，犯意各別，行為
    互殊，應予分論併罰。
  (二)被告前因施用第一級毒品及第二級毒品案件，經臺灣士林地
    方法院以93年度訴緝字第41號刑事判決分別判處有期徒刑六
    月、四月，應執行有期徒刑九月，如易科罰金以銀元三百元
    折算一日確定，嗣於94年2 月25日易科罰金執行完畢乙節，
    有上開被告前案紀錄表乙份在卷可按，其受有期徒刑執行完
    畢後五年內，故意再犯本件有期徒刑以上之罪，為累犯，應
    依刑法第47條第1 項之規定加重其刑。
  (三)本院爰審酌被告前已有多次因施用毒品經論罪科刑或強制戒
    治之紀錄，業如前述，猶不知悔改而再犯本件施用毒品之犯
    行，顯見其素行不佳、惡性不輕，惟其施用毒品係自戕行為
    ，對他人法益尚無具體危害，及其施用毒品之動機、犯罪後
    坦承犯行之態度等一切情狀，分別量處如主文所示之刑，並
    定其應執行之刑，以資懲儆。
  (四)末查扣案之第一級毒品海洛因二包（驗餘淨重共計0.81公克
    ）、第二級毒品安非他命二包（驗餘毛重共計1.58公克），
    未使用過之注射針筒二十三支、使用過之注射針筒三十二支
    、分裝杓三支、安非他命吸食器一組、殘渣袋三十只等物，
    被告供稱非其所有，而係其同住男友陳正利所有之物，且伊
    並未施用上開毒品或使用上開施用毒品之器具等語，核與同
    時在上址為警逮捕之陳正利於警詢及偵查中所述相符，尚難
    認上開扣案毒品及施用毒品之器具為被告所有或曾供其施用
    毒品，即與本案不具關聯性，復為另案調查陳正利所涉施用
    毒品犯行所用之物，爰不併予宣告沒收，附此敘明。
據上論斷，應依刑事訴訟法第273 條之1 第1 項、299 條第1 項
前段，毒品危害防制條例第10條第1 項、第2 項，刑法第11條前
段、第47條第1 項、第51條第5 款，判決如主文。
本案經檢察官吳宗光到庭執行職務。
中    華    民    國    95    年    11    月    30    日
                  刑事第十七庭  法  官 張紹省
以上正本證明與原本無異。
如不服本判決應於送達後十日內向本院提出上訴狀。
                                書記官 周雅玲
中    華    民    國    95    年    11    月    30    日
附錄本案論罪科刑法條全文：
毒品危害防制條例第10條
施用第一級毒品者，處六月以上五年以下有期徒刑。
施用第二級毒品者，處三年以下有期徒刑。


司法院資訊處製作；財團法人民間司法改革基金會備份。
